【裁判字號】    97,上更(一),10
【裁判日期】    971029
【裁判案由】    毒品危害防制條例
【裁判全文】
臺灣高等法院臺中分院刑事判決      97年度上更(一)字第10號
上  訴  人
即  被  告  乙○○
選任辯護人  張豐守  律師
上  訴  人
即  被  告  丙○○
            甲○○
上二人共同
指定辯護人  本院公設辯護人  賴泰鈞
            本院公設辯護人  郭博益
上列上訴人等因違反毒品危害防制條例案件，不服臺灣南投地方
法院95年度訴字第561號，中華民國95年12月7日第一審判決（起
訴案號：臺灣南投地方法院檢察署94年度偵字第2650號、95年度
偵緝字第127號），提起上訴，本院判決如下：
    主  文
原判決撤銷。
乙○○、丙○○共同製造第二級毒品未遂，各處有期徒刑肆年。
附表一編號１至２所示之物，均沒收銷毀之；附表一編號３至13
及附表二所示之物，均沒收之。
甲○○共同製造第二級毒品未遂，累犯，處有期徒刑參年捌月。
附表一編號１至２所示之物，均沒收銷毀之；附表一編號３至13
及附表二所示之物，均沒收之。
    事 實
一、乙○○前因違反肅清煙毒條例案件，經法院判處有期徒刑12
    年確定，入監執行後，於民國（下同）91年2月5日因縮短刑
    期假釋出監，假釋期滿日期原應為98年 8月11日（於本件不
    構成累犯）。丙○○前因贓物、違反肅清煙毒條例案件，經
    法院分別判處有期徒刑10月、15年確定，入監接續執行後，
    於91年6月6日因縮短刑期假釋出監，假釋期滿日期原應為98
    年9月1日（於本件不構成累犯）。甲○○前因竊盜、違反肅
    清煙毒條例、違反麻醉藥品管理條例案件，經法院判處應執
    行有期徒刑3年9月確定，入監執行後，於86年 5月19日因縮
    短刑期假釋出監，嗣於假釋中更犯 2竊盜罪，經法院分別判
    處有期徒刑10月、 3月確定，並經撤銷假釋入監執行殘刑有
    期徒刑2年1月23日，上開案件接續執行，於91年7月5日縮刑
    期滿執行完畢。
二、詎乙○○、丙○○、甲○○均仍不思悔改，明知甲基安非他
    命（起訴書誤載為安非他命）係毒品危害防制條例第2條第2
    項第 2款所列之第二級毒品，不得製造，竟與諧音「李俊成
    」之成年男子（真實姓名年籍不詳，綽號為「白哥」或「三
    哥」）基於製造第二級毒品甲基安非他命之犯意聯絡，於94
    年 6月初，由「李俊成」在臺中市備妥製造甲基安非他命所
    需之原料，並指示甲○○分 2次開車將該等原料從臺中市載
    運至南投縣交予乙○○，且指示甲○○在南投縣購買製造甲
    基安非他命所需之器具後，即自94年 6月中旬起，利用不知
    情之林金石（即乙○○之舅舅，由檢察官另為不起訴處分）
    所有坐落南投縣集集鎮○○○段洞角小段0000-0000、0000-
    0000、0000-0000 地號土地上之廢棄工寮為製造及藏放場所
    ，暨利用不知情之林慶桐（即乙○○之小舅）所租用坐落同
    鎮○○段 931地號土地上之農場為藏放場所，由乙○○駕駛
    牌照號碼KD-9498號小貨車，數度搭載丙○○、甲○○、「
    李俊成」，並載送附表一、二所示「李俊成」提供之原料、
    器具（附表一編號14除外）至上開工寮內及農場倉庫，供「
    李俊成」在工寮內進行甲基安非他命之化學製程，以此分工
    方式共同著手製造甲基安非他命。於尚未製造完成之際，即
    由臺灣南投地方法院檢察署檢察官於94年 6月23日指揮法務
    部調查局中部機動組（下稱調查局中機組）調查員，循線前
    往上開工寮欲執行搜索，然搜索前不慎為乙○○等人發覺埋
    伏之調查員，遂逃逸無蹤，並將部分器具載離該工寮，運至
    上開農場水池內藏放，待調查員進入工寮，猶扣得如附表一
    所示之物；嗣乙○○、丙○○到案後，再依彼等供述至該農
    場水池內及倉庫內、外，起出如附表二所示之物。
三、案經臺灣南投地方法院檢察署檢察官指揮調查局中機組、南
    投縣政府警察局集集分局偵查後，就乙○○、丙○○部分提
    起公訴；甲○○於偵查中逃匿，經臺灣南投地方法院檢察署
    於95年6月15日發布通緝，95年6月16日為警緝獲後，就甲○○部分追加起訴。
    理  由
一、按被告以外之人（包括證人、鑑定人、告訴人、被害人及共
    同被告等）於審判外之陳述雖不符刑事訴訟法第159條之1至
    之4等4條之規定，而經當事人於審判程序同意作為證據，法
    院審酌該言詞陳述或書面陳述作成時之情況，認為適當者，
    亦得為證據；當事人、代理人或辯護人於法院調查證據時，
    知有刑事訴訟法第159條第1項不得為證據之情形，而未於言
    詞辯論終結前聲明異議者，視為有前項之同意，同法第 159
    條之5 定有明文。本件證人林金石曾於調查局中機組及檢察
    官偵訊中為陳述，其性質雖屬傳聞證據，惟其未再於法院審
    理中為陳述，且查無符合同法第159條之1至之4等前4條之情
    形，其所為之上開筆錄內容，業經本院審理時予以提示並告
    以要旨，且各經檢察官、辯護人及被告等人表示意見。當事
    人已知上述筆錄乃傳聞證據，且未於言詞辯論終結前對該等
    筆錄內容異議，依上開規定，是證人於於調查局中機組及檢
    察官偵訊中之證言已擬制同意其有證據能力，本院審酌上開
    筆錄作成時，出於證人自由意識所陳述，無不當取供之情形
    ，認為以之作為本案之證據亦屬適當，是證人於於調查局中
    機組及檢察官偵訊中之證言自具有證據能力。
二、訊據上訴人即被告（下稱被告）甲○○固否認有製造第二級
    毒品甲基安非他命之犯行，辯稱：伊僅係幫忙載運物品而已
    ，對於製造毒品實不知情云云，惟被告甲○○於原審對於上
    揭事實則坦承不諱。訊據上訴人即被告（下稱被告）乙○○
    固坦承有於94 年6月間聯絡不知情之舅舅林金石及小舅林慶
    桐，由林金石提供其所有前開廢棄工寮、林慶桐提供其所租
    用前開農場，供甲○○等人放置製造甲基安非他命所需之原
    料或器具，並數次以牌照號碼 KD-9498號小貨車載運原料器
    具並搭載丙○○、甲○○、「李俊成」至該工寮及農場，但
    矢口否認有共同製造第二級毒品之犯意，辯稱：因丙○○、
    甲○○多次前來伊家中，表示要承租山坡地放養山豬、山羊
    ，伊才聯絡林金石、林慶桐提供工寮、農場，予丙○○、甲○○暫時存放物品，且數度應丙○○之要求，開車搭載丙○○等人或載運物品至工寮及農場，伊除了未曾進入工寮外，
    亦未曾碰觸或協助搬運該等物品，並不知悉甲○○等人在製
    造甲基安非他命。訊據上訴人即被告（下稱被告）丙○○固
    坦承有於上開時地搬運製造甲基安非他命之器具，但亦矢口
    否認有共同製造第二級毒品之犯意，辯稱：伊僅係數度應甲○○之邀約，陪同甲○○上山找乙○○或載運器具物品，但
    不包括原料，伊並未參與甲○○等人製造甲基安非他命之計
    畫。
三、經查：
  (一)被告等 3人就本件製造甲基安非他命犯行，確有如事實欄二
    所載分工情事，業據被告甲○○於原審自白及被告乙○○、
    丙○○部分自白，已如上述，核與證人林金石於調查局中機
    組及檢察官偵訊時，暨證人林慶桐於原審證述：伊等在不知
    實情之狀況下，提供廢棄工寮及農場予被告等人，藏放製造
    甲基安非他命之原料或器具等情（見94年度偵字第2650號卷
    第164至167頁；94年度他字第152號卷第97至 98頁；原審95
    年11月 9日審判筆錄）均相符合。並經被告甲○○於原審以
    證人身分具結證稱：是「李俊成」打電話給伊，叫伊下臺中
    幫忙載東西，「李俊成」說要給伊新臺幣（下同）1萬5千元
    ，叫伊把甲劑、不明化學藥劑、不明溶劑等化學藥品分 2趟
    從臺中載到南投給乙○○，伊就照著這樣做，因為東西太多
    ，所以分 2次載送，磅秤、漏斗、玻璃紙、量杯、過濾漏斗
    、全開白壁報紙、玻璃燒杯、桶子等物，是「李俊成」拿清
    單及 5千元給伊，叫伊去五金行買的，伊等是在乙○○家換
    車，用乙○○的車載運上去，伊記得在乙○○家，丙○○有
    幫忙搬1次或2次，伊和乙○○有幫忙把東西搬進工寮裡面等
    語（見原審95年10月19日審判筆錄），被告等 3人就本件製
    造甲基安非他命犯行之分工情形應可認定。
  (二)被告等於本審均否認有共同製造甲基安非他命之犯意。被告
    乙○○於偵查中供稱：甲○○、丙○○載工具到伊家，時間
    約94年 6月20日，伊才知道要製造甲基安非他命的事（見94
    年度偵字第2650號卷第113頁），惟其既自承從94年6月中旬
    起，聯絡不知情之舅舅林金石提供廢棄工寮、小舅林慶桐提
    供農場，並數次駕車搭載被告丙○○、甲○○與「李俊成」
    ，及載送製造甲基安非他命之原料器具至該工寮、農場等情
    ，且據被告甲○○證稱：伊和乙○○有幫忙把東西搬進工寮
    裡面等語（見前所述），顯見被告乙○○至遲於94年 6月中
    旬即知悉並參與被告甲○○與「李俊成」等人著手製造甲基
    安非他命之行為，主觀上自與其等同具犯意聯絡。被告丙○○於調查局中機組及檢察官偵訊時供稱：伊在94年 5月底就
    知道甲○○要製造安非他命的事（見94年度偵字第2650號卷
    第66頁反面、第91頁），於原審審亦供稱：一開始甲○○說
    要養山羊、雞、豬，後來又說要做減肥藥、普拿疼，94年5
    月底或 6月份伊碰到甲○○，問甲○○現在到底在作何事，
    甲○○說「白哥」想做安非他命，伊才知道他們打算製造安
    非他命的事情等語（見原審95年10月19日審判筆錄），其既
    於94年 5月底即知悉被告甲○○與「李俊成」等人欲製造甲
    基安非他命，卻仍自94年 6月中旬起，偕同被告乙○○、甲○○與「李俊成」載運製造甲基安非他命之器具原料，至工
    寮及農場內藏放，且自承有協助搬運器具物品，被告甲○○
    並證稱：在乙○○家換車時，丙○○有幫忙搬1次或2次（見
    前所述），足見被告丙○○主觀上亦與乙○○、甲○○、「
    李俊成」具有共同製造甲基安非他命之犯意聯絡。
  (三)此外，復有如附表一編號１至13及附表二所示之物扣案可證
    ，該等物品經送請法務部調查局（下稱調查局）檢驗結果，
    據覆：「(1)經檢驗查獲自南投縣集集鎮○○○段洞角小段編
    號0000-0000、0000-0000、0000-0000 等三地號土地及地上
    物（依據來函所附搜索扣押筆錄所載）之四大桶白色粉末，
    均發現含有第四級毒品原料藥麻黃素成分，麻黃素淨重120.
     2公斤。(2)經勘驗該處所另發現之鹽酸、氯仿、乙醚、丙酮
    、過濾設備、磅秤、白報紙、不銹鋼盆表等原料及設備，發
    現均符合一般製造甲基安非他命氯化反應中所需之各項設備
    與原料。(3)綜合以上研判，該處所為製造甲基安非他命氯化
    反應之毒品製造工廠。」有調查局94年8月18日調科壹字第0
    9400381740號檢驗通知書為憑（見94年度偵字第2650號卷第
    133頁），被告3人與「李俊成」所共同製造者，確為第二級
    毒品甲基安非他命。參以證人劉拴楠（調查局中機組副主任
    ）於本院前審結證稱：現場扣案 4個桶子內的東西，正確的
    講應該是氯甲麻黃素，已經完成第一階段之氫化過程（見本
    院前審卷第 127頁）；又證人丁○○（承辦本案之調查員）
    於本院前審亦證稱：製造安非他命氫化、鹵化、純化 3過程
    ，本案現場扣案的麻黃素 4桶都已經浸潤了，浸潤過程應該
    是製造安非他命必備的一個程序，就其辦案之經驗，現場已
    著手製造安非他命之步驟各等語（見本院前審卷第 124頁背
    面、125、127頁）。前揭證述情節亦與調查局97年 6月16日
    調科壹字第09700227910號函復本審稱：「本局94年8月18日
    調科壹字第 09400381740號檢驗通知書所檢驗之扣案毒品先
    驅原料麻黃素共四桶，另含微量氯（假）麻黃素成分，顯示
    有少部分麻黃素已完成氯（鹵）化過程，致形成氯（假）麻
    黃素，惟並未進行至氫化及純化等製造過程（見本院卷第99
    、100 頁）」相符，是被告等人應已著手進行製造第二級毒
    品甲基安非他命之犯罪行為實行無訛。
  (四)調查局上開檢驗通知書之方法及經過，據覆本審稱：「本局
    94年8月18日調科壹字第09400381740號檢驗通知書已載明所
    使用之檢驗方法為氣相層析質普儀分析法，而利用該分析法
    比對檢品中各層析分離成分之滯留時間與質譜圖發現，扣案
    毒品先驅原料麻黃素共四桶，均含麻黃素及微量氯（假）麻
    黃素成分，其中AZ IRDINE 係氯（假）麻黃素於高熱狀態下
    之結構改變型態」有法務部調查局97年 8月19日調科壹字第
    09700336320 號函為憑（見本審卷第131至143頁），顯見扣
    案毒品原料麻黃素含有微量氯（假）麻黃素之成分，上開檢
    驗通知書之正確性已無疑義。又調查局97年 8月19日調科壹
    字第09700336320號函所附之氣相層析質譜儀共計 12頁，係
    法務部調查局中部地區機動工作組前於94年 6月28日以調振
    緝字第 09475301550號函，請該局第六處鑑定本案扣案毒品
    先驅原料麻黃素共四桶及鹽酸水溶液，而該局第六處於94年
    6月30日以調科壹字第09400305480號檢驗通知書函覆鑑定結
    果「(1)送驗水溶液三瓶經檢驗結果發現係鹽酸水溶液。(2)送
    驗結晶四瓶經檢驗結果發現均含麻黃素暨微量製造甲基安非
    他命過程中間產物氯麻黃素等成分。」之氣相層析質譜儀檢
    驗資料，有調查局97年10月13日調科壹字第 09700398810號
    函復本審在卷可稽（見本審卷第174、175頁）。是以，指定
    辯護人於本審陳稱：本件正式的鑑定報告是調查局94年 8月
    18日的檢驗通知書，其內容記載含有原料藥麻黃素成分，麻
    黃素淨重120.2 公斤，並沒有提及有氯（假）麻黃素的成分
    ，可是鈞院嗣後函詢調查局的覆文卻出現含氯（假）麻黃素
    成分，與調查局上開正式檢驗報告內容不符，其正確性容有
    疑義；又本件送驗日期為97年 7月25日，調查局收文日期為
    97年 7月27日，而氣層分析質譜儀分析調查表的日期卻是97
    年 6月28日，亦即質譜儀分析圖表時間在前，送驗及收文時
    間日期在後，調查局如何能於為收文前即先鑑定？本件扣案
    的都是原料及設備，並未進入著手的階段等語，依上開說明
    ，核屬誤會。
  (五)綜上所述，被告等 3人與「李俊成」協力備置並運送原料器
    具至覓妥之場所，供「李俊成」著手進行第二級毒品甲基安
    非他命之化學製程，於尚未製造完成之際即遭檢警調搜索查
    獲，被告等 3人共同製造第二級毒品未遂之事證甚明，其等
    所否認與辯解，無非卸責之詞委無可採，犯行均堪認定，應
    依法論科。
四、按被告行為後，刑法及刑法施行法業於94年2月2日經總統修
    正公布，並於95年7月1日施行（下稱新刑法，修正前刑法下
    稱舊刑法），參酌最高法院95年5月23日刑事庭第8次會議決
    議，新刑法第2條第1項之規定，係規範行為後法律變更所生
    新舊法律比較適用之準據法，於新刑法施行後，應適用新刑
    法第2條第1項之規定，為「從舊從輕」之比較。另於比較時
    應就罪刑有關之共犯、未遂犯、想像競合犯、牽連犯、連續
    犯、結合犯，以及累犯加重、自首減輕暨其他法定加減原因
    （如身分加減）與加減比例等一切情形，本於統一性及整體
    性原則，綜其全部罪刑之結果而為比較。本案涉及法律變更
    之部分經附表所示比較新舊刑法之規定，以舊刑法有利於被
    告，依新刑法第2條第1項前段規定，自應適用最有利於被告
    之舊刑法。又刑法關於易科罰金之折算標準，修正公布並施
    行，易科罰金不在前述綜合比較之範圍，此部分於新法施行
    後，應依新法第2條第1項規定，適用最有利於行為人之法律
    （最高法院95年度第8次刑事庭會議決議參照）。
五、按甲基安非他命為毒品危害防制條例第2條第2項第 2款所規
    定之第二級毒品，不得非法製造之。核被告等 3人所為，均
    係犯毒品危害防制條例第4條第6項、第2項之製造第2級毒品
    未遂罪。被告等運輸如附表一編號１、２所示含有第四級毒
    品麻黃素成分之白色結晶物至事實欄二所載廢棄工寮，以著
    手製造第二級毒品甲基安非他命，其運輸第四級毒品之低度
    行為，為製造第二級毒品之高度行為所吸收，不另論罪；又
    被告等持有附表一編號１至２所示之專供製造第二級毒品器
    具之行為，屬製造第二級毒品甲基安非他命之階段行為，應
    為製造第二級毒品甲基安非他命行為所吸收，亦不另論罪。
    至於被告乙○○之原審選任辯護人雖辯稱：被告乙○○於94
    年7月7日下午 3時14分在南投地檢署接受檢察官之訊問後，
    同意被告做為污點證人，把被告乙○○化名「A1」，於同日
    下午 3時30分訊問被告乙○○表示希望用證人保護法當作秘
    密證人，檢察官同意諭知據實陳述得為證人保護法相關規定
    處置請依證人保護法第14條規定免除其刑。惟查，被告乙○○於案發後之94年7月7日，固曾向檢察官表示希望適用證人
    保護法充當秘密證人，而以證人「A1」身分應訊，有訊問筆
    錄可稽（見94年度他字第152號卷第122頁），然該次庭訊中
    ，乙○○僅供稱：「（在工寮扣案的東西是誰的？）我不清
    楚，我只載他們到工寮，我沒有進去工寮內，東西應該是他
    們的」、「（你對本案案情知多少？）他是找我承租山坡地
    ，我找我舅舅談，他們可能不希望我知道事情，所以沒有告
    訴我，到了21日丙○○才告訴我他們在山上做毒品」、「（
    麻黃素來源？）我不清楚」，所述內容簡略籠統，並未就與
    案情有重要關係之待證事項作何供述，亦未見檢察官同意依
    證人保護法對其為相關處置，自不符合同法第14條第 1項所
    定減輕或免除其刑之要件。被告等 3人已著手於製造甲基安
    非他命之實行，因未製造完成即為警查獲而未遂，均為未遂
    犯，而刑法關於未遂犯之處罰規定，修正前係規定於第26條
    前段，修正後則改列於第25條第 2項，惟皆係規定得按既遂
    犯之刑減輕之，對被告 3人而言並無有利或不利之情形，爰
    依修正前刑法第26條前段規定，分別減輕其刑。
六、原審認被告等均罪證明確而予科刑，固非無見，惟查：卷附
    調查局94年8月18日調科壹字第09400381740號檢驗通知書，
    僅能證明查扣之物品，為製造安非他命之物品，查獲之地點
    為製造安非他命之製造工廠，不能證明被告等是否已著手製
    造安非他命，原判決於事實欄二固認被告等係共同基於製造
    第二級毒品甲基安非他命之犯意，以分工方式共同著手製造
    甲基安非他命，惟尚未製造完成等情，而論以製造第二級毒
    品未遂罪責，然判決理由內則悉未說明被告等是否已達著手
    所憑之依據及心證理由，既未為必要說明，自屬理由不備而
    有未洽；又原判決未就刑法第65條第 2項之規定，比較新舊
    法後，適用較有利於被告等之修正前規定，亦有未合。被告
    等均否認犯罪而提起上訴，固無理由，惟原判決既有上述可
    議之處，自無可維持，應由本院將原判決撤銷改判。爰審酌
    被告等 3人有事實欄一所載之前科（見卷附臺灣南投地方法
    院檢察署刑案資料查註紀錄表、臺灣高等法院被告前案紀錄
    表），素行不良，不思正當獲利營生，為圖謀一己私利，竟
    共同著手製造甲基安非他命，危害社會治安與國民健康非輕
    ，又著手製造甲基安非他命之規模、各人參與分擔犯行之程
    度，被告乙○○、丙○○否認有犯意聯絡，飾詞推諉，未見
    具體悔過表現，被告甲○○則於原審坦認犯行等一切情狀，
    分別量處如主文第2、3項所示之刑。扣案如附表一編號１至
    ２所示之第二級毒品甲基安非他命原料藥麻黃素，含微量氯
    （假）麻黃素成分，顯示有少部分麻黃素已完成氯（鹵）化
    過程，致形成氯（假）麻黃素，係專供製造第二級毒品之器
    具，應依毒品危害防制條例第18條第 1項前段宣告沒收銷燬
    之。另附表一編號14所示大衛杜夫牌香菸 8包，不能證明與
    本件犯行有關，不予宣告沒收。至於扣案如附表一編號３至
    13及附表二所示之物，並無證據足證係專供製造第二級毒品
    之器具，尚不得援引毒品危害防制條例第18條第 1項前段宣
    告沒收銷燬，核此等物品均係「李俊成」所有供與被告 3人
    共同犯製造第二級毒品罪所用之物，應依毒品危害防制條例
    第19 條第1項前段規定宣告沒收。
據上論斷，應依刑事訴訟法第369條第1項前段、第364條、第299
條第1項前段，毒品危害防制條例第4條第6項、第2項、第18條第
1項前段、第19條第1項前段，刑法第2條第1項前段，第11條（修
正前）、第28條（修正前）、第47條（修正前）、第26條前段（
修正前）、第65條第2項（修正前），判決如主文。
本案經檢察官戊○○到庭執行職務。
中    華    民    國    97    年    10    月    29    日
            刑事第七庭   審判長法  官 林  榮  龍
                               法  官 鄭  永  玉
                               法  官 江  錫  麟
上列正本證明與原本無異。
如不服本判決應於收受送達後十日內向本院提出上訴書狀，其未
敘述上訴之理由者並得於提起上訴後十日內向本院補提理由書（
均須按他造當事人之人數附繕本）。
                               書記官 鄧  智  惠
中    華    民    國    97    年    10    月    30    日
附表一：
┌──┬──────────┬──┬─────────┐
│編號│名                稱│數量│備              註│
├──┼──────────┼──┼─────────┤
│１  │白色結晶物（紅桶）  │ 3桶│經法務部調查局檢驗│
│    │                    │    │結果，均發現含有第│
├──┼──────────┼──┤四級毒品原料藥麻黃│
│２  │白色結晶物（藍桶）  │ 1桶│素成分，麻黃素淨重│
│    │                    │    │120.2公斤。       │
├──┼──────────┼──┼─────────┤
│３  │甲劑（藍鐵桶）      │ 3桶│經法務部調查局勘驗│
├──┼──────────┼──┤結果，為鹽酸、氯仿│
│４  │不明化學藥劑（白桶）│ 3桶│、乙醚、丙酮，均符│
├──┼──────────┼──┤合一般製造甲基安非│
│５  │不明溶劑（黃鐵皮桶）│ 2桶│他命氯化反應中所需│
│    │                    │    │之各項原料。      │
├──┼──────────┼──┼─────────┤
│６  │馬達                │ 1具│經法務部調查局勘驗│
├──┼──────────┼──┤結果，發現均符合一│
│７  │玻璃燒杯            │ 1個│般製造甲基安非他命│
├──┼──────────┼──┤氯化反應中所需之各│
│８  │過濾漏斗            │ 1具│項設備。          │
├──┼──────────┼──┤                  │
│９  │量杯                │ 1個│                  │
├──┼──────────┼──┤                  │
│10  │過濾紙              │ 2盒│                  │
├──┼──────────┼──┤                  │
│11  │綠色漏斗            │ 1具│                  │
├──┼──────────┼──┤                  │
│12  │磅秤                │ 1具│                  │
├──┼──────────┼──┤                  │
│13  │攪拌匙              │ 1支│                  │
├──┼──────────┼──┼─────────┤
│14  │大衛杜夫牌香菸      │ 8包│不能證明與犯行有關│
└──┴──────────┴──┴─────────┘
附表二：
┌──┬──────────┬──┬─────────┐
│編號│名            稱    │數量│備註              │
├──┼──────────┼──┼─────────┤
│１  │全開白壁報紙        │12張│經法務部調查局勘驗│
├──┼──────────┼──┤結果，發現均符合一│
│２  │腳踏開關器          │ 2個│般製造甲基安非他命│
├──┼──────────┼──┤氯化反應中所需之各│
│３  │不明藥物            │ 1罐│項設備。          │
├──┼──────────┼──┤                  │
│４  │試紙                │ 1盒│                  │
├──┼──────────┼──┤                  │
│５  │冰箱                │ 1臺│                  │
├──┼──────────┼──┤                  │
│６  │圓形不銹鋼過濾斗    │ 1具│                  │
├──┼──────────┼──┤                  │
│７  │不銹鋼篩臺          │ 2個│                  │
├──┼──────────┼──┤                  │
│８  │馬達                │ 1具│                  │
└──┴──────────┴──┴─────────┘
附表三：
┌─────┬───────┬────────┬──────┐
│比較法條  │舊刑法於本案適│新刑法於本案適用│依從舊從輕原│
│          │用之法律效果  │之法律效果      │則比較結果  │
├─────┼───────┼────────┼──────┤
│刑法第28條│共同實施犯罪，│共同實行犯罪，應│比較新舊法，│
│          │應適用共同正犯│適用共同正犯規定│不生有利不利│
│          │規定          │                │於被告之問題│
├─────┼───────┼────────┼──────┤
│刑法第47條│應適用累犯規定│應適用累犯規定，│比較新舊法，│
│          │，加重本刑至2 │加重本刑至2分之1│不生有利不利│
│          │分之1         │                │於被告之問題│
├─────┼───────┼────────┼──────┤
│刑法第65條│無期徒刑減輕者│無期徒刑減輕者，│適用舊刑法較│
│第2項     │，為7年以上有 │為20年以下、15年│有利於被告  │
│          │期徒刑        │以上有期徒刑    │            │
├─────┴───────┴────────┴──────┤
│綜合比較結果：以適用舊刑法較有利於被告，故本案應一體適用舊│
│刑法。                                                    │
└─────────────────────────────┘
附錄本案論罪科刑法條：
毒品危害防制條例第4條第2項、第6項：
  製造、運輸、販賣第二級毒品者，處無期徒刑或7年以上有期
  徒刑，得併科新臺幣7百萬元以下罰金。
  前5項之未遂犯罰之。


司法院資訊處製作；財團法人民間司法改革基金會備份。
